臺灣板橋地方法院刑事判決　　　　　　　　　　　　　九十三年度交訴字第五四號
　　公　訴　人　臺灣板橋地方法院檢察署檢察官
　　被　　　告　乙○○
右列被告因過失致人於死案件，經檢察官提起公訴（九十三年度偵字第五五一六號）
，因被告為有罪陳述，經本院聽取當事人意見後，以合議庭裁定，依簡式審判程序獨
任審判，判決如左：
    主  文
乙○○從事業務之人，因業務上之過失致人於死，處有期徒刑伍月，如易科罰金，以
佰元折算壹日。緩刑貳年。
    事實及理由
一、乙○○考領有小型車普通駕駛執照，受僱於位於臺北縣板橋市○○路二六九巷十
    五之一號之安烘焙商行，擔任送貨員之工作，平日以駕駛車號六六一三｜ＤＰ
    號自用小貨車載送麵包原料為業，係以駕駛該部自小貨車為其附隨業務，屬從事
    駕駛業務之人。民國九十三年三月一日十五時許，乙○○駕駛車號六六一三｜Ｄ
    Ｐ號自小貨車，由安烘焙商行出發送貨，於當日十五時五十四分許，依規定沿
    臺北縣土城市○○路○段快車道往同路二段方向行駛，途經中央路一段一二四號
    （起訴書誤載為五七號）前時，本應注意車前狀況，隨時採取必要之安全措施，
    復依當時為白晝，天候狀況為晴，路面乾燥、無缺陷、道路無障礙物，視距良好
    等情觀之，亦無何不能注意之情事，其疏未注意車前狀況，適有騎乘兩輪腳踏車
    （慢車）之陳明遠於該路段之路邊欲橫越中央路，亦疏未注意該路段中央設有分
    向限制線，屬禁止穿越之地段，而慢車不得侵入快車道行駛，且不得在禁止穿越
    之地段穿越道路，又未注意該路段快車道上之左右來車，貿然違規駕駛腳踏車由
    中央路一段一二六號前之慢車道往對向左前方之同路段一五七號方向駛入快車道
    以橫越中央路一段，乙○○因疏未注意車前狀況，迨發現陳明遠駕駛腳踏車違規
    駛入其小貨車遵行之快車道時，已煞停、閃避不及，在該快車道上，其駕駛之小
    貨車前保險桿左側撞擊陳明遠駕駛之腳踏車後輪左側，致陳明遠人車倒地，頭部
    著地，受有顱內出血之嚴重傷害，經送醫救治，於同年月二日十時五十五分許，
    終因顱內出血不治死亡。乙○○於肇事後犯罪尚未經該管公務員發覺前，立即以
    電話向警方報案，並報明其自己即為肇事者而自首。案經被害人陳明遠之配偶甲
    ○○○訴由臺北縣政府警察局土城分局報由臺灣板橋地方法院檢察署檢察官偵查
    起訴，乙○○並接受裁判。
二、證據：
    (一)被告於警詢、偵查及本院審理中之自白。
    (二)目擊證人簡玉華於警詢中之證述。
    (三)告訴人甲○○○之指訴。
    (四)道路交通事故調查報告表(一)、(二)、道路交通事故現場圖各一份、現場肇事車輛
      、路況照片共計十二幀。
    (五)勘驗筆錄、相驗屍體證明書、驗斷書、臺北縣立板橋醫院診斷證明書影本各一
    　份。
    (六)臺北縣政府警察局道路交通事故肇事人自首情形紀錄表一份。
    (七)臺灣省臺北縣區車輛行車事故鑑定委員會九十三年七月十六日北鑑字第九三０
    　五八九號鑑定意見書一份。
三、應適用之法條（論罪科刑）：
    (一)本件被告係受僱於安烘焙商行，擔任送貨員之工作，平日以駕駛車號六六一
      三｜ＤＰ號小貨車載送麵包原料為業，為被告自承在卷，其顯係以駕駛該部自
      小貨車為其附隨業務，其於執行該附隨業務之際因過失肇事致人死亡，核犯刑
      法第二百七十六條第二項之業務過失致人於死罪。
    (二)按道路交通管理處罰條例第八十六條第二項規定：「汽車駕駛人，在快車道依
      規定駕車行駛，因行人或慢車不依規定，擅自進入快車道，而致人受傷或死亡
      ，依法應負刑事責任者，減輕其刑」。該條所謂「依規定」駕車行駛，係指僅
      疏未注意車前狀況，而無其他違規疏失之情事者而言。本件被告雖疏未注意車
      前狀況，惟查無其他違規之行為，其依規定駕駛小貨車行駛於上開遵行快車道
      上，因被害人駕駛屬慢車之腳踏車，在禁止穿越之地段，違規擅自穿越駛入該
      快車道內，造成本件車禍之發生，自依道路交通管理處罰條例第八十六條第二
      項規定，減輕被告之刑。
    (三)被告於肇事後，在其犯罪尚未為該管公務員發覺前，主動以電話向警方報案，
      並報明其自己即為肇事者而自首之事實，有臺北縣政府警察局道路交通事故肇
      事人自首情形紀錄表一份在卷可憑，被告嗣並接受裁判，顯已合於刑法第六十
      二條前段自首規定之要件，爰依該規定減輕其刑，並遞減其刑。
    (四)審酌被告本件過失程度，犯罪所生之危害，被害人就本件車禍之發生與有相當
      程度之過失，被告已與被害人家屬達成民事和解，賠付新臺幣二百六十五萬元
      ，有和解書影本一份附卷可考，並經告訴人甲○○○到庭陳明無誤等一切情狀
      ，量處如主文所示之刑，並諭知易科罰金之折算標準。末查被告前未曾受有期
      徒刑以上刑之宣告，有臺灣高等法院被告全國前案紀錄表、臺灣板橋地方法院
      檢察署刑案資料查註紀錄表各一份在卷可考，偶因過失，致觸法網，事後已賠
      償被害人家屬，經此偵審教訓，當知警惕，應無再犯之虞，本院認對其所宣告
      之刑以暫不行為適當，併宣告緩刑貳年，以勵自新。
據上論斷，應依刑事訴訟法第二百九十九條第一項前段，刑法第二百七十六條第二項
、第六十二條前段、第四十一條第一項前段、第七十四條第一款、第十一條前段，道
路交通管理處罰條例第八十六條第二項，罰金罰鍰提高標準條例第一條前段、第二條
，判決如主文。
本案經檢察官蘇揚旭到庭執行職務。
中      華      民      國      九十三    年      九      月    十      日
                                    臺灣板橋地方法院交通法庭
                                        法  官    王復生
右正本證明與原本無異。
如不服本判決，應於判決送達後十日內向本院提出上訴狀（應附繕本），上訴於臺灣
高等法院。
                                        書記官    黃美雲
中      華      民      國      九十三    年      九      月    十三    日
附錄本案論罪科刑法條全文
刑法第二百七十六條第二項：
(過失致死罪)
因過失致人於死者，處二年以下有期徒刑、拘役或二千元以下罰金。
從事業務之人，因業務上之過失犯前項之罪者，處五年以下有期徒刑或拘役，得併科
三千元以下罰金。
